---
title: "Problema2"
author: "Tales Pimentel"
date: "27-10-2014"
output: html_document
---

Questão 1 - Como está relacionada a alta produção musical de uma tag com sua familiaridade? 
---
--
É interessante para saber se há validade na afirmação de que muita produção concorrente atrapalha a divulgação da musica. Desta forma um grupo de adeptos do Rock, em um cenário onde há muita produção deste estilo, não daria atenção à todas as musicas lançadas, naturalmente, e priorizaria algumas.
--

```{r}
#montando data.frames
songs = read.csv("../data/songs.csv")
tags = read.csv("../data/artist_mbtag.csv")
songs_util = songs
songs_util$title = NULL
songs_util$release = NULL
songs_util$artist_name = NULL
songs_util$duration = NULL
songs_util$artist_mbid = NULL
songs_util$artist_hotttnesss = NULL
songs_util = songs_util[songs_util$year != 0,]
row.names(songs_util) = NULL
tags$contador = 1
tags_count = aggregate(contador ~ mbtag, tags, FUN = sum)
tags_count = tags_count[with(tags_count, order(-contador, mbtag)), ]
row.names(tags_count) = NULL

```

You can also embed plots, for example:

```{r, echo=FALSE}
plot(cars)
```

Note that the `echo = FALSE` parameter was added to the code chunk to prevent printing of the R code that generated the plot.
